【裁判字號】    98,上訴,4012
【裁判日期】    981014
【裁判案由】    毒品危害防制條例
【裁判全文】
臺灣高等法院刑事判決                98年度上訴字第4012號
上  訴  人
即  被  告  甲○○
                    （現另案於臺灣臺北監獄臺北分監執行）
上列上訴人因違反毒品危害防制條例案件，不服臺灣桃園地方法
院98年度審訴字第1966號，中華民國98年8月31日第一審判決（
起訴案號：臺灣桃園地方法院檢察署98年度毒偵字第2763號），
提起上訴，本院判決如下：
    主  文
上訴駁回。
    事  實
本審認定之事實與第一審宣示判決筆錄所記載之犯罪事實要旨相
同，茲引用之。
    理  由
一、按依協商程序所為之科刑判決，不得上訴。但有刑事訴訟法
    第455 條之4 第1項第1款、第2款、第4款、第6款、第7款所
    定情形之一，或協商判決違反同條第2 項之規定者，不在此
    限，刑事訴訟法第455條之10第1項定有明文。次按協商判決
    之上訴，除有特別規定外，準用刑事訴訟法關於上訴第二審
    之規定。第二審法院認上訴有不合法律上程式或法律上不應
    准許，或其上訴權已喪失之情形者，應以判決駁回之，此觀
    刑事訴訟法第455條之11第1項、第367 條前段至明。準此，
    協商程序所為之科刑判決，除有刑事訴訟法第455 條之4 第
    1項第1款所規定：「有前條第2 項之撤銷協商合意或撤回協
    商聲請者」；第2 款所規定：「被告協商之意思非出於自由
    意志者」；第4款所規定：「被告所犯之罪非第455條之2第1
    項所定得以聲請協商判決者」；第6 款所規定：「被告有其
    他較重之裁判上一罪之犯罪事實者」；第7 款所規定：「法
    院認應諭知免刑或免訴、不受理者情形之一」，及違反同條
    第2 項所規定：「法院應不經言詞辯論，於協商合意範圍內
    為判決；法院為協商判決所科之刑，以宣告緩刑或二年以下
    有期徒刑、拘役或罰金為限」外，不得上訴。
二、經查：本件上訴人即被告甲○○因涉犯毒品危害防制條例第
    10條第1 項之施用第一級毒品罪嫌，經檢察官提起公訴，被
    告於原審法院98年8 月13日行準備程序時認罪，並經原審法
    院裁定改行簡式審判程序（原審卷第19頁背面、20頁），檢
    察官乃於同日聲請於審判外進行協商程序，檢察官與被告亦
    於同日達成合意，被告並表示同意檢察官之求刑刑度（有期
    徒刑8 月）。原審法院並依法當庭告知上訴人認罪之罪名，
    及「一、如適用協商程序判決，上訴人喪失受法院依通常程
    序公開審判、保持緘默、與證人對質或詰問證人之權利。二
    、法院如依協商程序合意而為判決時，除有刑事訴訟法第45
    5條之4第1項第1款、第2款、第4款、第6款、第7款所定情形
    之一者，不得上訴」等旨，復經原審確認被告其認罪協商係
    出於自由意志，有原審98年8 月13日筆錄可稽（見原審卷第
    21頁背面、22頁）。是被告確實基於內心自由意思當庭表示
    同意認罪協商，至堪認定。原審法院依協商合意範圍內，判
    處被告如原判決主文所示之罪刑，核無違誤。
三、上訴意旨略以：被告曾於97年有一次吸食第一級和第二級毒
    品之犯行，經臺灣板橋地方法院判處被告有期徒刑7 月，本
    件被告一次吸食第一級毒品之犯行，判刑不應重於前次一次
    吸食第一級和第二級毒品之犯行，故原審判處被告有期徒刑
    8 月，量刑過重，請依法撤銷原判云云。經核認不符合前揭
    得上訴之規定。從而，被告之上訴，為法律上不應准許，應
    予駁回，並不經言詞辯論為之。
據上論斷，應依刑事訴訟法第455條之11第1項、第367條前段、
第372條、第373條，判決如主文。
中    華    民    國    98    年    10    月    14    日
                  刑事第二十三庭審判長法  官  許宗和
                                      法  官  沈君玲
                                      法  官  林海祥
以上正本證明與原本無異。
如不服本判決，應於收受送達後10日內向本院提出上訴書狀，其
未敘述上訴之理由者並得於提起上訴後10日內向本院補提理由書
（均須按他造當事人之人數附繕本）「切勿逕送上級法院」。
                                      書記官  林淑貞
中    華    民    國    98    年    10    月    14    日


司法院資訊處製作；財團法人民間司法改革基金會備份。
